【裁判字號】    95,上訴,1372
【裁判日期】    951227
【裁判案由】    違反毒品危害防制條例
【裁判全文】
臺灣高等法院臺南分院刑事判決
上  訴  人
即  被  告  甲○○
                    另案現於臺灣臺南看守所羈押中
上列上訴人即被告因違反毒品危害防制條例案件，不服臺灣臺南
地方法院95年度訴字第1579號中華民國95年11月9日第一審判決
（起訴案號：臺灣臺南地方法院檢察署95年度毒偵字第2556號）
，提起上訴，本院判決如下：
    主      文
上訴駁回。
    事      實
一、甲○○前有多次違反肅清煙毒條例案件，最後一次於民國 (
    下同)85 年間，經台灣高等法院高雄分院以86年度上訴字第
    283號判決判處有期徒刑3年6月確定，入監執行後於89年4月
    10日因假釋出監，嗣又於90年間，因施用毒品案件，經台灣
    台南地方法院以裁定送強制戒治後，再裁定停止戒治付保護
    管束而釋放出所，並於91年12月8日保護管束 期滿執行完畢
    ，於91年12月20日由台灣台南地方法院檢察署檢察官以91年
    度戒毒偵字第418號為 不起訴處分確定，後又因假釋遭撤銷
    ，於91年間繼續入監執行 殘刑至93年9月12日因縮短刑期執
    行完畢，詎猶不知悔改，於95年8月5日晚間，在高雄縣茄定
    鄉友人住處，以香菸摻入毒品之方式，施用第一級毒品海洛
    因1次，嗣於同年月7日，因涉竊盜案件，為警逮捕並經其同
    意採尿送驗後，始查知上情。
二、案經高雄縣警察局湖內分局報請台灣高雄地方法院檢察署檢
    察官呈請台灣高等法院檢察署檢察長令轉台灣台南地方法院
    檢察署檢察官偵查起訴。
    理      由
一、上開犯罪事實，業經上訴人即被告甲○○於原審及本院審理
    中自白不諱，而被告於95年8月7日，經警查獲後所採集之尿
    液，送台灣檢驗科技股份有限公司濫用藥物實驗室（高雄）
    以酵素免疫分析法EIA篩檢及氣相層析質譜儀GC／MS檢驗結
    果，確呈現嗎啡陽性反應，此有送驗尿液及年籍對照表、尿
    液檢驗報告各1紙附卷可稽。按海洛因係由嗎啡經化學合成
    而製得，經注射進入人體後，因代謝而分解又生成嗎啡，因
    此施打海洛因後，由尿液檢驗結果仍為嗎啡反應。是以，被
    告自白施打海洛因，而採尿化驗之結果呈現嗎啡陽性反應，
    核屬科學上合理之現象。是以，被告自承施用海洛因，且其
    尿液經送驗後亦有施用第一級毒品海洛因之代謝產物反應，
    足認被告供承有施用第一級毒品之自白與事證相符。再查，
    被告前因施用毒品案件，曾經台灣台南地方法院以裁定送強
    制戒治後停止戒治釋放出所，並於91年12月8日保護管束期
    滿執行完畢，於91年12月20日由台灣台南地方法院檢察署檢
    察官以91年度戒毒偵字第418號為不起訴處分確定，此有台
    灣高等法院被告前案紀錄表1份附卷可按，是本件被告於受
    強治戒治執行完畢後5年內，再犯本件毒品危害防制條例第
    10條第1項之罪，依法應予追訴。是本件事證明確，被告甲
    ○○犯行堪以認定。
二、按海洛因係毒品危害防制條例第2條第2項第1款所明定之第
    一級毒品，禁止非法持有及施用，被告非法施用海洛因，核
    其所為，係犯毒品危害防制條例第10條第1項之施用第一級
    毒品罪。被告持有第一級毒品海洛因並進而施用，其持有之
    低度行為應為施用之高度行為所吸收，不另論罪。查被告前
    於85年間，因違反肅清煙毒條例案件，經台灣高等法院高雄
    分院以86年度上訴字第283號判決判處有期徒刑3年6月確定
    ，於89年4月10日因假釋出監，嗣因假釋遭撤銷，於91年間
    繼續入監執行殘刑至93年9月12日因縮短刑期執行完畢，此
    有台灣高等法院被告前案紀錄表1份附卷足憑，故被告於受
    有期徒刑執行完畢後，5年以內故意再犯本件有期徒刑以上
    之罪，依刑法第47條第1項之規定，應論以累犯，並加重其
    刑。
三、原審適用毒品危害防制條例第10條第1項，刑法第11條前段
    、第47條第1項之規定，並審酌被告前曾因施用毒品送強制
    戒治等處分執行完畢後，猶不思戒絕毒癮、革除惡習，顯未
    能深切悔改並記取教訓，惟念及其施用毒品之犯行，在本質
    上乃屬自我戕害身心健康之行為，且被告並未因此而有破壞
    社會秩序或侵害他人權益之情形，以及被告犯後坦承犯行，
    態度尚佳等一切情狀，量處有期徒刑八月，以資懲戒等情。
    本院經核其認事用法，均無不當，量刑亦稱妥適。被告上訴
    意旨，認原審量刑過重云云，為無理由，應予駁回。
據上論結，應依刑事訴訟法第368條，判決如主文。
本案經檢察官李傳來到庭執行職務。
中    華    民    國    95    年   12     月    27    日
                  刑事第五庭  審判長法  官  楊明章
                                    法  官  戴勝利
                                    法  官  顏基典
以上正本證明與原本無異。
如不服本判決，應於收受本判決後十日內向本院提出上訴書狀。
其未敘述上訴理由者並得於提起上訴後十日內向本院補提理由書
狀（均須按他造當事人之人數附繕本）「切勿逕送上級法院」。
                                    書記官  呂嘉文
中    華    民    國    95    年    12    月    27    日
【附錄】本判決論罪科刑法條：
毒品危害防制條例第10條第1項：
施用第一級毒品者，處 6 月以上 5 年以下有期徒刑。


司法院資訊處製作；財團法人民間司法改革基金會備份。
